---
params:
  rpt_date: '20170329'
---

---
locale: `r Sys.setlocale(locale="zh_CN.UTF-8")`
---

---
title: 摘要
output:
  html_document
params:
    rpt_date: "20170226"
---

---
locale: `r Sys.setlocale(locale="zh_CN.UTF-8")`
---

<style type="text/css">
li {
	line-height: 150%;
}

table {
	width: 70%;
	margin-left:auto; 
	margin-right:auto;
}


tr:nth-child(even) {
	background-color: #f2f2f2
}

.brown table thead {
	background-color: #A52A2A;
	color: white;
}

.cornflowerblue table thead {
	background-color: #6495ED;
	color: white;
}

h1.title {
    font-size: 24px;
}

h2{
    font-size: 24px;
}

a:link {
    color: #845f8b;
}

.foot {
    font-size: 8px;
    text-align: right;
}
.foot a:link {
    color: black;
}
</style>


```{r echo=FALSE, warning=FALSE, message=FALSE}
library(dplyr)

# udf
## format decimal to percentage
percent <- function(x, digits = 1, format = "f", ...) {
  paste0(formatC(100 * x, format = format, digits = digits, ...), "%")
}

cat_header <- function(header) {
  cat("\n")
  cat(header)
  cat("| --------- | --------- | --------- | --------- |\n")
}

print_table <- function(detail_table, header, header_color) {
  cat('<div class=',header_color,'>', sep='')
  cat_header(header)
  for (i in 1:nrow(detail_table)) {
    row_data <- detail_table[i,]
    cat(as.character(row_data$respb_scene_name),
        prettyNum(row_data$actualcnt, big.mark=","),
        percent(row_data$percent_vs_abn),
        percent(row_data$cumsum),
        sep="|")
    cat("\n")
  }
}

# don't show number in scientific form
options(scipen=999)

# load data
rda_file <- paste0("cached/smy.", params$rpt_date, ".rda")
load(rda_file)

abn3.percent <- (today_overall %>% filter(abn == '订单取消_无运单'))$percent
other.percent <- 1 - abn3.percent
b_cancel_or_reject_rate <- (abn_detail_table %>%
  filter(respb_scene %in% c('3-1-1','3-1-2')) %>%
  group_by('') %>% 
  summarize(percent=sum(percent_vs_abn)))$percent
u_cancel_before_shop_or_ship <- (abn_detail_table %>%
  filter(respb_scene %in% c('3-1-0','3-2-1', '1-3-1')) %>%
  group_by('') %>% 
  summarize(percent=sum(percent_vs_abn)))$percent
cheat_percent <- (delivery_abn_detail_table %>%
  filter(respb_scene %in% c('3-1-3', '2-4-4')) %>%
  group_by() %>%
  summarize(percent=sum(percent_vs_abn)))$percent
```

* 本日创建订单量<span style=background-color:#228B22;color:white>`r round(abn.today$created/10000)`万</span>，支付订单量`r round(abn.today$payed/10000)`万，异常订单量`r round(abn.today$abnormal/10000)`万，低质量订单（运单异常或超时）`r round(abn.today$dlvr_abnormal/10000)`万
* 订单异常率<span style=background-color:#A52A2A;color:white>`r percent(abn.today$abn_rate,1)`</span>，订单低质量率<span style=background-color:#6495ED;color:white>`r percent(abn.today$dlvr_abnormal_rate,1)`</span>

#### 异常订单

* 商户未接单或者拒单仍然对异常贡献最大，占比`r percent(b_cancel_or_reject_rate,0)`
* 用户取消订单（商户接单前+运力接单前+取餐前），占比`r percent(u_cancel_before_shop_or_ship,0)`
* 6类贡献最多的细分异常占据所有异常`r percent(abn_detail_table[6,]$cumsum,0)`，详见下表

```{r, results='asis', echo=FALSE}
print_table(head(abn_detail_table,6),
            "|细分场景|异常订单量|占比总异常订单|累计占比总异常订单|\n",
            'brown')
```

#### 低质量订单 （运单取消或者超时）

* `r delivery_abn_detail_table$respb_scene_name[1]`占比所有低质量订单最大，为`r percent(delivery_abn_detail_table$percent_vs_abn[1],0)`
* 3类贡献最多的细分异常类占比所有低质量订单`r percent(delivery_abn_detail_table[3,]$cumsum,0)`，详见下表

```{r, results='asis', echo=FALSE}
print_table(head(delivery_abn_detail_table,3), "|细分场景|低质量订单量|占比低质量订单|累计占比低质量订单|\n", 'cornflowerblue')
```

```{r echo=FALSE,eval=FALSE}
<br/><br/>
往期日报以及依赖的数据在[这里](http://10.12.194.134:9999/abn_order_daily/)，仅限内网访问
```

<br/>

[异常交易监控日报`r substr(params$rpt_date, 5, 8)`](http://10.12.194.134:9999/abn_order_daily/report/abn_ord_dly.`r params$rpt_date`.html)  
<br/>  
[异常类型细分场景明细`r substr(params$rpt_date, 5, 8)`](http://10.12.194.134:9999/abn_order_daily/report/abn_ord_dly_app.`r params$rpt_date`.html)  

```{r echo=FALSE,eval=FALSE}
<br/>
<div class="foot">
Powered by [R Markdown](http://rmarkdown.rstudio.com/)&emsp;&emsp;&emsp;&emsp;
```
