---
output:
  html_document:
    css: style2.css
  pdf_document: default
params:
  rpt_date: '20170305'
---

---
locale: `r Sys.setlocale(locale="zh_CN.UTF-8")`
---

---
title: 摘要
output:
  html_document:
    css: style.css
  pdf_document:
    latex_engine: xelatex
  word_document: default
params:
    rpt_date: "20170226"
---

---
locale: `r Sys.setlocale(locale="zh_CN.UTF-8")`
---

```{r echo=FALSE, warning=FALSE, message=FALSE}
library(dplyr)

# udf
## format decimal to percentage
percent <- function(x, digits = 1, format = "f", ...) {
  paste0(formatC(100 * x, format = format, digits = digits, ...), "%")
}

cat_header <- function(header) {
  cat("\n")
  cat(header)
  cat("| --------- | --------- | --------- | --------- |\n")
}

print_table <- function(detail_table, header) {
  cat_header(header)
  for (i in 1:nrow(detail_table)) {
    row_data <- detail_table[i,]
    cat(as.character(row_data$respb_scene_name),
        prettyNum(row_data$actualcnt, big.mark=","),
        percent(row_data$percent_vs_abn),
        percent(row_data$cumsum),
        sep="|")
    cat("\n")
  }
}

# don't show number in scientific form
options(scipen=999)

# load data
rda_file <- paste0("cached/smy.", params$rpt_date, ".rda")
load(rda_file)

abn3.percent <- (today_overall %>% filter(abn == '订单取消_无运单'))$percent
other.percent <- 1 - abn3.percent
b_cancel_or_reject_rate <- (abn_detail_table %>%
  filter(respb_scene %in% c('3-1-1','3-1-2')) %>%
  group_by('') %>% 
  summarize(percent=sum(percent_vs_abn)))$percent
u_cancel_before_shop_or_ship <- (abn_detail_table %>%
  filter(respb_scene %in% c('3-1-0','3-2-1')) %>%
  group_by('') %>% 
  summarize(percent=sum(percent_vs_abn)))$percent
cheat_percent <- (delivery_abn_detail_table %>%
  filter(respb_scene %in% c('3-1-3', '2-4-4')) %>%
  group_by() %>%
  summarize(percent=sum(percent_vs_abn)))$percent
```

* 今日创建订单量<span style=background-color:yellow>`r round(abn.today$created/10000)`万</span>, 支付订单量`r round(abn.today$payed/10000)`万,异常订单量`r round(abn.today$abnormal/10000)`万，低质量订单（运单异常或超时）`r round(abn.today$dlvr_abnormal/10000)`万
* 订单异常率<span style=background-color:yellow>`r percent(abn.today$abn_rate,1)`</span>，订单低质量率<span style=background-color:yellow>`r percent(abn.today$dlvr_abnormal_rate,1)`</span>

#### 异常订单

* 6种贡献最多的细分异常类占据所有异常（40种）`r percent(abn_detail_table[6,]$cumsum)`
* 商户未接单或者拒单仍然对异常贡献最大,占比`r percent(b_cancel_or_reject_rate)`
* 用户在商户接单或者运力接单前取消订单，占比`r percent(u_cancel_before_shop_or_ship)`
* 异常贡献最大的6个细分异常见下表

```{r, results='asis', echo=FALSE}
print_table(head(abn_detail_table,6), "|细分场景|异常订单量|占比总异常订单|累计占比总异常订单|\n")
```

#### 低质量订单 （运单取消或者超时）

* 6种贡献最多的细分异常类占据所有异常（14种）`r percent(delivery_abn_detail_table[6,]$cumsum)`
* 低质量订单贡献最大的6个细分异常见下表

```{r, results='asis', echo=FALSE}
print_table(head(delivery_abn_detail_table,6), "|细分场景|低质量订单量|占比低质量订单|累计占比低质量订单|\n")
```

<br/><br/>
往期日报以及依赖的数据在[这里](http://10.12.194.134:9999/abn_order_daily/)，仅限内网访问